DEFO MOUOFO FRANCK ZIDANE

CONCEPTEUR UI/UX – WEB MARKETING

698 615 740

□ defofranck30@gmail.com

♀ Douala, Cameroun

linkedin.com/in/franckdefo https://franckdefo.github.io/portfolio/

OBJECTIF

UI/UX Designer passionné et créatif avec 2 ans d'expérience dans la conception d'interfaces utilisateur intuitives et esthétiques. Expert en webmarketing, j'allie stratégie et créativité pour générer des résultats percutants. Doté d'une solide expérience en soutien informatique, je résous efficacement les défis techniques. Mon leadership positif et mon engagement envers l'excellence guident chaque projet que j'entreprends.. Je cherche à rejoindre votre entreprise afin de partager avec vous mon savoir-faire et ma passion pour les TI. Je reste à votre disposition pour un éventuel entretien.

COMPÉTENCES

- Appliquer des outils analytique pour identifier les tendances UX et définir les besions des utilisateurs finaux.
- Collaborer avec toute l'équipe produit : UX designers, product designers, product managers, et autres.
- Utiliser le tri des cartes, les questionnaires, les sonages, les tests A/B et les groupes de discussion pour recueillir des données.
- Présentation des données de recherche aux principales parties prenantes.
- Création de conceptions de produits avec Figma, Adobe XD.
- Maîtrise des outils d'analyse et publicitaire avec Facebook Ads,Google Ads,Google Analytics, Google Mybussiness,Google SEO, Youtube Ads, Linkeldin Ads

- Travail d'équipe
- Organisation
- Sens de la communication
- Leadership
- Capacité d'adaptation
- Relation client
- Autonmie
- Création de conceptions de produits graphique avec Photoshop, Illustrator et Indesign
- Création de conceptions vidéos avec Adobe Premier Pro, Adobe Afect Affect, Filmora.
- Maîtrise du HTLM,CSS,JAVASCRIPT,Wordpress, WooCommerce, Shopify.

LANGUES

français Anglais

EXPÉRIENCE PROFESSIONNELLE

Fev. 2021 – Aujourd'hui Douala, Cameroun CEO

Mac Innov Africa

Responsabilités:

- Déterminer la vision, les objectifs et les stratégies à long terme de l'agence pour assurer sa croissance et sa réussite dans le domaine du marketing digital et de la conception UI/UX.
- Diriger et motiver les équipes en place, que ce soit les professionnels du marketing, les designers UI/UX. Encourager une culture de collaboration.

DEFO MOUOFO FRANCK ZIDANE

CONCEPTEUR UI/UX – WEB MARKETING

698 615 740

□ defofranck30@gmail.com

♀ Douala, Cameroun

in linkedin.com/in/franckdefo https://franckdefo.github.io/portfolio/

- Superviser les opérations quotidiennes de l'agence, y compris la planification des projets, la gestion des ressources.
- Élaborer des stratégies de marketing pour promouvoir les services avec l'ensemble de l'équipe.
- Maintenir des relations étroites avec les clients clés et agir en tant que visage public de l'entreprise en participant à des événements, des conférences et en établissant des relations avec autres acteurs de l'industrie.

Fev. 2021 – Aujourd'hui Douala, Cameroun

CONCEPTEUR UI/UX – WEB MARKTING

Mac Innov Africa

Projet de conception UI/UX des applications mobile/Web :

- Effectuer la recherche utilisateur
- Définition du Personas
- Établir le User Flow et les Wireframes
- Conception UI
- Effectuer le Prototypage ainsi que les Tests Utilisateur (UX)
- Et pour finir Effectuer des Itérations basé sur les retours des tests utilisateurs

Projet de planification des stratégies marketing et création des contenus :

- Évaluation de la présence en ligne actuelle, y compris le site web, les réseaux sociaux, etc. Analyse des concurrents pour identifier les opportunités et les lacunes.
- Révision et amélioration du site web pour une expérience utilisateur optimale et un design professionnel. Creation d'une identité visuelle coherente, incluant le logo, les couleurs et la typographie.
- Création des blogs, des vidéos, visuels, etc...
- Création et mise à jour régulière de profils sur les réseaux sociaux pertinants ainsi que la publication de contenu et des campagnes publicitaires
- Mise en place d'une liste de diffusion pour envoyer des newsletters avec des information utiles, des mise à jour et des promotions.
- SEO (Optimisation pour les moteurs de recherche, suivi et Analyse. En fin la fidélisation des clients.

Sept. 2019 – 2020 Bandjoun, Cameroun

COURS DE CONCEPTION DE PRODUIT – UX/UI Design

Udemy, OpenClassrom, Dribble et Medium

Programme:

- Introduction à la conception de produit en UX/UI.
- Téchnique de recherche utilisateur, y compris les entretiens et les enquêtes.
- Création de personas pour mieux comprendre les besoins et les motivations des utilisateurs.

DEFO MOUOFO FRANCK ZIDANE

CONCEPTEUR UI/UX – WEB MARKETING

698 615 740

□ defofranck30@gmail.com

♀ Douala, Cameroun

in linkedin.com/in/franckdefo

https://franckdefo.github.io/portfolio/

Brainstorming et idéation de solutions innovantes.

- Prototypage, choix couleurs, typographie et de mise en page pour une expérience visuelle cohérence.
- Téchnique de recherche utilisateur, y compris les entretiens et les enquêtes.
- Création de personas pour mieux comprendre les besoins et les motivations des utilisateurs.
- Hiérarchie visuelle, micro-interactions, Technique de test utilisateur,
 Utilisation des retours pour améliorer continuellement le design. Travailler avec l'équipe des développeurs.
- Création User Flow, Wireframe. Ensuite utilisation des outils tels que Figma, Adobe XD.

FORMATION

2021 - 2022 LICENCE Technologies en conceptiion et développeur internet et réseaux

Bandjoun, Cameroun (Équivalent Baccalauréat TI)

Institut Universitaire de Fosto-Victor

2018 - 2019 BACCALAURÉAT en science physique et mathématique

Bafoussam, Cameroun (Équivalent DEC pré-universitaire)

Lycée bilingue de Gouache

CENTRES D'INTÉRÊT

Voyages

Sports : volleyball, football.

• Bénévolat dans une association.

• Lecture : développement personnel, vente, gestion d'entreprise

• Formateur : Graphique design, UI/UX Design, Webmarketing

RÉFÉRENCES

Références disponibles sur demande.